臺灣臺東地方法院民事裁定             100年度事聲字第33號
異  議  人
即債權人    誠第一資產管理股份有限公司
法定代理人  吳怡慧
相  對  人
即債務人    劉淑慧
上列異議人因與相對人間消費者債務清理事件，對於本院司法事
務官民國100 年6 月27日99年度司執消債更字第2 號認可更生方
案之裁定聲明異議，本院裁定如下：
    主  文
異議駁回。
    理  由
一、本件異議意旨略以：原裁定認可之更生方案，清償比例30.3
    6 ％，成數過低，有失公允，爰聲明異議等語。
二、按債務人有薪資、執行業務所得或其他固定收入，法院認更
    生方案之條件公允者，得不經債權人會議可決，逕依債務人
    之聲請或依職權以裁定認可更生方案，消費者債務清理條例
    第64條第1 項定有明文。消費者債務清理條例之立法目的，
    係在使陷於經濟上困難之消費者，得依消費者債務清理條例
    清理債務，以妥適調整其與債權人間之權利義務，並重建其
    經濟生活，是更生方案之條件是否公允，當係以債務人是否
    以其現有之資力，扣除必要生活支出後，已盡其最大能力清
    償為斷。
三、經查，債務人現任職於通祥行有限公司，每月薪資約新臺幣
    （下同）20,000元，加計其配偶每月所得16,387元，夫妻兩
    人每月所得為36,387元，有所得扣繳憑單（見本院司執消債
    更字卷第147 頁）及薪資證明（見本院消債更字卷第12頁）
    可稽，又債務人需扶養分別為14歲及12歲之2 名未成年子女
    ，有戶籍謄本可稽（本院司執消債更字卷第148 頁），據債
    務人陳報，其一家四口每月生活必要支出為22,308元，平均
    每人每月生活必要支出僅5,577 元，低於內政部公布台灣省
    98年度每月最低生活費9,826 元，應屬合理。債務人與配偶
    上開固定收入36,387元，扣除上開每月生活必要支出22,308
    元後，僅餘14,097元，另酌留2,000 元以備不時之需，亦屬
    合理。原裁定認可之更生方案，每月清償12,000元，清償期
    為8 年，清償比例為30.36 ％，債務人應已竭盡全力清償，
    堪認公允。異議人未具體表明本件有何消費者債務清理條例
    第63條第1 項各款、第64條第2 項各款規定應不、不得認可
    事由，徒泛稱清償成數30.36 ％過低云云，並不可採。
四、綜上所述，原裁定認可之債務人更生方案，條件公允，復查
    無消費者債務清理條例第63條第1 項各款、第64條第2 項各
    款規定之應不、不得認可事由，原裁定不經債權人會議可決
    ，逕依職權認可更生方案，於法並無不合。異議人以上開主
    張聲明異議，為無理由，應予駁回。
五、爰裁定如主文。
中    華    民    國   100    年    9     月    26    日
              民事庭          法  官  陳世源
以上正本係照原本作成
如對本裁定抗告須於裁定送達後10日內向本院提出抗告狀，並繳
納抗告裁判費新臺幣1,000元。
中    華    民    國   100    年    9     月    26    日
                              書記官  莊惠如